臺灣彰化地方法院刑事判決　　　　　　　100年度訴字第333號
公　訴　人　臺灣彰化地方法院檢察署檢察官
被　　　告　趙英傑
選任辯護人　陳修仁律師
上列被告因違反槍砲彈藥刀械管制條例案件，經檢察官提起公訴
（100年度偵字第49號），本院判決如下：
    主    文
趙英傑未經許可持有可發射金屬具有殺傷力之空氣槍，累犯，處
有期徒刑貳年，併科罰金新臺幣伍萬元，罰金如易服勞役，以新
臺幣壹仟元折算壹日。扣案之CO2高壓鋼瓶參瓶、鋼珠貳瓶、空
氣槍壹支（槍枝管制編號：0000000000號）均沒收。
    犯罪事實
一、趙英傑前於民國98年間因妨害公務案件，經本院以98年度簡
    字第1487號判決判處有期徒刑4月確定，於99年1月22日易科
    罰金執行完畢。詎仍不知悔改，明知可發射金屬具有殺傷力
    之空氣槍，係屬槍砲彈藥刀械管制條例第4條第1項第1款所
    列之管制槍枝，未經主管機關許可不得持有之，竟基於持有
    可發射金屬具有殺傷力之空氣槍之犯意，於99年12月6日，
    在位於臺中市第一廣場之某玩具店，向真實姓名年籍不詳之
    成年人，以新臺幣（下同）9000元之價格購得可發射金屬具
    有殺傷力之空氣槍手槍1支（槍枝管制編號：0000000000號
    ）、CO2高壓鋼瓶3瓶、鋼珠2瓶及收納之背包1個後，即將前
    開空氣槍藏匿於其位於彰化縣鹿港鎮○○路○段392號住處內
    ，而未經許可持有之。嗣於99年12月17日，因另涉竊盜案件
    ，為警持本院核發之搜索票至其前開住處搜索查獲，並扣得
    如附表所示之物。
二、案經彰化縣警察局移送臺灣彰化地方法院檢察署檢察官偵查
    起訴。
    理    由
壹、證據能力部分：
一、按被告以外之人於審判外之陳述，雖不符前4條之規定，而
    經當事人於審判程序同意作為證據，法院審酌該言詞陳述或
    書面陳述作成時之情況，認為適當者，亦得為證據；當事人
    、代理人或辯護人於法院調查證據時，知有第159條第1項不
    得為證據之情形，而未於言詞辯論終結前聲明異議者，視為
    有前項之同意，刑事訴訟法第159條之5定有明文。本案下列
    引為證據之證人陳述及書證，檢察官、被告趙英傑及其辯護
    人均不爭執其證據能力，且以之作為證據並無不當，依上揭
    法條之規定，自均有證據能力。
二、至本案其餘非供述證據，檢察官、被告及其辯護人亦不爭執
    證據能力，本院審酌該等證據作成及取得之程序均無違法之
    處，是後述所引用證據之證據能力均無疑義，合先敘明。
貳、實體方面：
一、訊據被告趙英傑對於前開犯罪事實均坦承不諱（參警卷第1
    至3頁、100年度偵字第49號偵查卷第42至43頁、本院卷第56
    頁），復有本院搜索票、搜索扣押筆錄、扣押物品目錄表、
    扣押物品收據、照片、彰化縣警察局氣體動力式槍枝（空氣
    槍）動能初篩報告表、槍枝初步檢視報告表等件在卷可稽（
    參警卷第4至24頁）。而扣案之空氣槍、CO2高壓鋼瓶、鋼珠
    經送請內政部警政署刑事警察局鑑定結果認：送鑑空氣槍1
    支（槍枝管制編號：0000000000號），認係氣體動力式槍枝
    ，以外接高壓氣體鋼瓶內氣體為發射動力，經以金屬彈丸測
    試3次，其中彈丸（直徑8.0mm、重量2.09克）最大發射速度
    為143公尺/秒，計算其動能為21焦耳，換算其單位面積動能
    為41焦耳/平方公分；送鑑CO2高壓鋼瓶3瓶，認均係外接式
    高壓氣體鋼瓶；送鑑鋼珠2瓶，認均係金屬彈丸。而依日本
    科學警察之研究結果，彈丸單位面積動能達20焦耳/平方公
    分，則足以穿入人體皮肉層，並有內政部警政署刑事警察局
    100年1月12日刑鑑字第0990179654號鑑定書附卷可憑（參同
    上偵查卷第28至29頁）。復有前揭扣案之空氣槍1支（槍枝
    管制編號：0000000000號）、CO2高壓鋼瓶3瓶、鋼珠2瓶可
    資佐證，足認被告自白與事實相符，堪可採信。綜上所述，
    本案事證明確，被告犯行洵堪認定。
二、論罪科刑：
(一)按持有槍、彈罪，其持有之繼續為行為之繼續，而非狀態之
    繼續，亦即一經意圖犯罪而持有槍枝，該罪雖告成立，但其
    完結，須繼續至持有行為終了之時為止（最高法院79年度臺
    非字第264號判決參照）。是核被告趙英傑所為，係犯槍砲
    彈藥刀械管制條例第8條第4項之未經許可持有可發射金屬具
    有殺傷力之空氣槍罪。
(二)另被告行為後，槍砲彈藥刀械管制條例於99年12月21日經立
    法院三讀修正通過，增訂第8條第6項之規定，並於100年1月
    5日經總統以華總一字第09900358611號令公布，於100年1月
    7日施行。新增訂之槍砲彈藥刀械管制條例第8條第6項規定
    ：「犯第1項、第2項或第4項有關空氣槍之罪，其情節輕微
    者，得減輕其刑。」依刑法第2條第1項之規定，此項修正有
    利於被告，被告自有此項規定之適用。經查，被告為警查獲
    至偵、審程序中，均坦承其持有上開空氣槍枝之客觀事實，
    可見其尚有悔意，而其持有空氣槍之目的又僅係供打獵之用
    ，業據被告供承在卷；扣案空氣槍換算其單位面積動能為41
    焦耳/平方公分，雖有殺傷力，但殺傷力之程度尚屬不高，
    且查無任何證據顯示其持有該槍具有從事其他非法行為之意
    圖，又其自99年12月6日購買至同年月17日為警查獲時止，
    持有之期間極短，對社會治安之危險性亦屬輕微，因認被告
    之犯罪情節尚屬輕微，爰依上揭修正規定減輕其刑。
(三)復查，被告前於98年間因妨害公務案件，經本院以98年度簡
    字第1487號判決判處有期徒刑4月確定，於99年1月22日易科
    罰金執行完畢，有臺灣高等法院被告前案紀錄表1份在卷可
    稽，被告於受有期徒刑執行完畢後5年以內，再故意犯本件
    有期徒刑以上之罪，為累犯，應依法加重其刑。被告同時具
    有加重及減輕事由，應依刑法第71條第1項之規定先加後減
    之。
(四)爰審酌邇來國內各類具殺傷力之槍、彈氾濫，擁槍自重之人
    越趨增多，每每成為治安死角，為治安隱憂，且造成守法大
    眾人心惶惶，被告素行非佳，有臺灣高等法院被告前案紀錄
    表1份在卷可稽；惟於偵審中均坦承犯行，犯後態度尚佳；
    及審酌被告之智識程度、為前開犯行之動機、目的、犯案方
    法、手段等一切情狀，量處如主文所示之刑及諭知罰金易服
    勞役之折算標準。
(五)扣案之空氣槍（槍枝管制編號：0000000000號）1支，具有
    殺傷力，已如前述，為違禁物，不問屬於犯人與否，應依刑
    法第38條第1項第1款之規定宣告沒收；而扣案CO2高壓鋼瓶3
    瓶、鋼珠2瓶，係供被告購入上開空氣槍時一併購入而為其
    所有，且依其物品形式及使用功能，顯係持有之上開空氣槍
    發射所用，並有前述槍彈鑑定書可憑，併依刑法第38條第1
    項第2款規定宣告沒收。至於除前開外之扣案如附表所示物
    品，雖為被告所有，然非供被告為前開犯行所用之物，且非
    屬違禁物，均不另為沒收之諭知。
據上論斷，依刑事訴訟法第299條第1項前段，槍砲彈藥刀械管制
條例第8條第4項、第6項，刑法第2條第1項後段、第11條、第47
條第1項、第42條第3項前段、第38條第1項第1款、第2款，判決
如主文。
本案經檢察官陳隆翔到庭執行職務。
中    華    民    國   100    年    5     月    13    日
                  刑事第五庭  審判長  法  官  周淡怡
                                      法  官  李淑惠
                                      法  官  蔡家瑜
以上正本證明與原本無異。
如不服本判決應於收受判決後10日內向本院提出上訴書狀，並應
敘述具體理由；其未敘述上訴理由者，應於上訴期間屆滿後20日
內向本院補提理由書（均須按他造當事人之人數附繕本）「切勿
逕送上級法院」。
中    華    民    國   100    年    5     月    13    日
                                      書記官  吳芳儀
附錄論罪科刑法條：
槍砲彈藥刀械管制條例第8條
未經許可，製造、販賣或運輸鋼筆槍、瓦斯槍、麻醉槍、獵槍、
空氣槍或第4條第1項第1款所定其他可發射金屬或子彈具有殺傷
力之各式槍砲者，處無期徒刑或5年以上有期徒刑，併科新臺幣1
千萬元以下罰金。
未經許可，轉讓、出租或出借前項所列槍枝者，處5年以上有期
徒刑，併科新臺幣1千萬元以下罰金。
意圖供自己或他人犯罪之用，而犯前二項之罪者，處無期徒刑或
7年以上有期徒刑，併科新臺幣1千萬元以下罰金。
未經許可，持有、寄藏或意圖販賣而陳列第1項所列槍枝者，處3
年以上10年以下有期徒刑，併科新臺幣7百萬元以下罰金。
第1項至第3項之未遂犯罰之。
犯第1項、第2項或第4項有關空氣槍之罪，其情節輕微者，得減
輕其刑。
附表：六角板手工具1支、電線外皮8條、遠通電收E通機1臺、空
      氣槍1支、自製通槍條1支、鋼瓶橡膠油封1包、空氣長槍
      背包1個、CO2高壓鋼瓶3瓶、金屬彈珠2瓶、金屬螺絲、鋼
      珠等物1包、固定板手1支、一字起子1支、防漏膠帶3捲、
      車牌半成品2片、車牌1片、製造車牌材料鐵片1片、砂輪
      機2個、砂紙3張。